【裁判字號】    91,連易,22
【裁判日期】    920325
【裁判案由】    恐嚇
【裁判全文】
福建金門地方法院刑事判決                          九十一年度連易字第二二號
    公  訴  人  福建金門地方法院檢察署檢察官
    被      告  甲○○
                乙○○
右列被告因恐嚇案件，經檢察官提起公訴（九十一年度連偵字第一一五號），本院判
決如左：
    主  文
甲○○連續以加害生命、身體之事，恐嚇他人致生危害於安全，累犯，處有期徒刑陸
月，如易科罰金，參佰元折算壹日。
乙○○以加害生命、身體之事，恐嚇他人致生危害於安全，累犯，處有期徒刑伍月，
如易科罰金，參佰元折算壹日。
    事  實
一、甲○○因其妻陳瑞英與乙○○之姑姑王惠英合夥開設「台江大飯店」（設在連江
    縣北竿鄉塘岐村二００號）常因財務問題發生糾紛，素有怨隙，因乙○○與其女
    友田梅花強行搬入該飯店一０五號房長期居住，未曾付房租，致與經營該飯店之
    陳瑞英及甲○○，常因細故發生口角，雙方積怨已久，終於民國（下同）九十一
    年八月十一日凌晨一時許，乙○○在連江縣北竿鄉公車站附近，趁甲○○自該鄉
    「梅花小吃店」用餐完畢欲返回飯店途中，將甲○○攔下，出言恐嚇欲毆打甲○
    ○，並將其拖向海邊，致甲○○心生畏懼，危害其生命安全，惟經甲○○掙脫後
    報警處理。嗣於同日一時二十分許，甲○○帶同員警侯常裕抵達乙○○所住宿房
    門前，於詢問乙○○是否涉犯恐嚇罪嫌之際，甲○○竟一時激忿，基於恐嚇之概
    括犯意，先當場出言「這種人（乙○○）欺人太甚  叫外面兄弟打就好了」等語
    恐嚇乙○○，致乙○○心生畏懼，危害其生命安全，復於同日一時三十分警員處
    理完畢離去後，甲○○與其妻陳瑞英又因乙○○之故，在飯店客廳發生爭執，甲
    ○○心有未甘，竟衝向飯店廚房取出菜刀，揚言欲「砍死乙○○」，經乙○○之
    表哥陳治維見狀，大喊「乙○○不要出來」後，甲○○始作罷收手。
二、案經被害人甲○○、乙○○訴由連江縣警察局報請福建金門地方法院檢察署檢察
    官偵查起訴。
    理  由
一、訊據被告甲○○、乙○○均矢口否認有何恐嚇之犯行，甲○○辯稱：是乙○○亂
    說，我沒有出言恐嚇，且於員警離去後，也沒有去廚房拿菜刀要砍乙○○云云；
    乙○○則以當時與女友在飯店房內看電視，根本未出門恐嚇甲○○云云。經查：
（一）被告甲○○當日確曾遭被告乙○○恐嚇，此有當日連江縣警察局北竿警察所受
      理甲○○報案紀錄表附卷可稽，況被告甲○○帶同員警侯常裕抵達被告乙○○
      所住宿房門前，詢問被告乙○○是否涉犯恐嚇之際，雙方亦有互相叫罵及恐嚇
      之言詞，此業據證人即當日處理之員警侯常裕於本院證述明確，參以被告乙○
      ○與被告甲○○雙方常因合夥財務及就住宿未曾付費等問題，經常發生糾紛，
      足認被告乙○○確有恐嚇被告甲○○之動機，被告乙○○所辯，顯係卸責之詞
      ，其犯行應堪認定。
（二）被告甲○○確有揚言欲找外面的兄弟聯手毆打被告乙○○，此業據證人即當日
      前往處理之員警侯常裕於本院證述綦詳，並有當日服勤報告書附卷足證，且證
      人陳治維於本院審理時亦證稱：當日於處理警員離去後，甲○○與其妻在飯店
      客廳發生爭執，一時情緒失控，即衝向廚方持刀，揚言欲砍殺被告乙○○，伊
      便在門外一邊勸架，一邊大喊乙○○不要出來等語，是被告甲○○所辯，顯係
      卸責之詞，不足採信。
三、核被告等二人所為，均係犯刑法第三百零五條恐嚇罪。被告甲○○二次恐嚇犯行
    ，時間緊接、所犯係犯罪構成要件相同之罪，顯係基於概括犯意為之，為連續犯
    ，應依法加重其刑。爰審酌被告等二人之犯罪動機、目的、犯罪所造成之損害、
    犯後仍試圖矯飾犯行等一切情狀，量處如主文所示之刑，併諭知易科罰金之折算
    標準。又被告甲○○前曾因違反懲治走私條例，經福建高等法院金門分院八十六
    年度連訴字第十六號判處有期徒刑四月，於八十七年七月十四日執行完畢；被告
    乙○○前曾因竊盜案件，經福建高等法院金門分院八十八年度上易字第七號判處
    有期徒刑九月，於八十九年十一月二十日執行完畢，業據渠等二人供明在卷，並
    有台灣高等法院被告全國前案紀錄表、刑案資料查註紀錄表附卷可憑，該二人於
    五年內再犯本件有期徒刑以上之罪，均為累犯，均應依法加重其刑。
據上論斷，應依刑事訴訟法第二百九十九條第一項前段、刑法第三百零五條、第四十
七條、第四十一條第一項前段，罰金罰鍰提高標準條例第一條前段，判決如主文。
本案經檢察官宋重和到庭執行職務。
中    華    民    國      九十二      年      三      月      二十五    日
                                      福建金門地方法院連江刑事庭
                                              法  官  葉  珊  谷
右判決正本證明與原本無異。
對於本件判決如有不服，應於收受送達後十日內向本院提出上訴書狀，上訴於福建高
等法院金門分院，並按他造當事人之人數附具繕本。
中    華    民    國      九十二      年      三      月      二十五    日
                                              書記官  林  長  貴
附錄本案論罪科刑法條
刑法第三０五條：
以加害生命、身體、自由、名譽、財產之事，恐嚇他人致生危害於安全者，處二年以
下有期徒刑、拘役或三百元以下罰金。


司法院資訊處製作；財團法人民間司法改革基金會備份。
